【裁判字號】    90,交上易,562
【裁判日期】    900606
【裁判案由】    過失傷害
【裁判全文】
臺灣高等法院臺南分院刑事判決          九十年度交上易字第五六二號  Ａ
      上  訴  人  臺灣臺南地方法院檢察署檢察官
      被      告  甲  ○  ○
右上訴人因被告過失傷害案件，不服臺灣臺南地方法院八十九年度交易字第五一九號
中華民國九十年三月一日第一審判決（起訴案號：臺灣臺南地方法院檢察署八十九年
度調偵字第一一號），提起上訴，本院判決如左：
      主      文
上訴駁回。
      事      實
一、甲○○於民國（下同）八十九年四月二日下午五時許，駕駛車牌號碼Ｊ５─４４
    ７５號自小客車，沿台南縣新營市○○街由北往南方向行駛，途經同街八之一號
    前時，原應注意汽車行進中駕駛人應注意車前狀況，隨時採取必要安全措施之規
    定，而依當時天氣晴朗、路面乾燥、無缺陷，又無不能注意之情事，竟疏未注意
    ，於行經該路段時，竟貿然快速行駛，致撞及行經該路段之兒童黃孟穎，造成黃
    孟穎受有右側股骨骨折、左側脛骨骨折、右側鎖骨骨折及頭部外傷合併腦出血等
    傷害。甲○○於犯罪在有偵查權之機關及個人發覺前向承辦本件前來處理之台南
    縣警察局新營分局三民路派出所警員周良威自首接受法院裁判。
二、案經黃孟穎之父乙○○訴由台南縣警察局新營分局報告由台灣台南地方法院檢察
    署偵查起訴。
      理      由
一、訊據上訴人即被告（下稱被告）甲○○固坦承於右開時、地駕車肇事撞及行經該
    路段之兒童黃孟穎，造成黃孟穎受有前揭傷害之事實，惟於本院審理中辯稱：「
    當時是因右轉時小孩突然跑出來，要踩煞車，致誤踩油門，才撞到黃孟穎的，當
    時車速只一、二十公里左右。」云云。
二、惟查右揭事實，業據現場目睹之證人黃俊文證述屬實，「（當天下午發生車禍情
    形？）黃孟穎是跟在我太太後面出去，巷子很窄，小孩剛好走到路中央時，車子
    突然出來，撞到拖行了約十五公尺，我看到車子排氣管是冒大量煙，應是踩油門
    等語。」（見警訊卷第八頁背面、偵查卷八十八年度營偵字第八四八號第五頁背
    面、第六頁），並有交通事故調查報告表一份、照片二幀附卷可稽。事證已甚明
    確。
三、又按汽車行進中駕駛人應注意車前狀況，隨時採取必要安全措施，道路交通安全
    規則第九十四條第三項定有明文。本件被告於右揭時地駕車，理應注意上述道路
    交通安全規定，依附卷之上開交通事故調查報告表所載，本件肇事當時天氣晴朗
    、路面乾燥、無缺陷、視距良好，又無不能注意之情事，被告竟疏未注意，而貿
    然快速行駛以致肇事，造成被害人黃孟穎受傷，可證被告之駕車失當行為，顯有
    過失。況本件車禍經送台灣省台南區車輛行車事故鑑定委員會鑑定及臺灣省車輛
    行車事故覆議鑑定委員會覆議，亦均認被告確有駛至狹路未減速及前擋風玻璃破
    損影響視線，未注意車前狀況，為肇事原因，此有該二委員會八十九年十月二十
    四日南鑑字第八九一二○三號及八十九年二月二十九日府覆議字第八九二二四三
    號鑑定意見書在卷可憑。而被害人黃孟穎因本件車禍受傷，其受傷情形復有卷附
    之財團法人奇美醫院診斷證明書可證。至臺灣省車輛行車事故覆議鑑定委員會覆
    議，雖認被告「行經無標線狹路路段，未靠右減速反超速行駛」部分，惟因被告
    所經巷道右側，已有車輛停靠路邊，自無從靠右行駛，且被告僅稱時速一、二十
    公里，因未及注意年僅二歲之被害人黃孟穎突在路中，猶誤踩加油之行為及被告
    發覺後煞車時亦僅單輪煞車線可見，難認被告確有超速現象，有附於警訊卷之現
    場相片二幀及上開事故調查報告表可據，併予說明。被告之行為顯有過失，雖告
    訴人乙○○對其子黃孟穎於本件事故之發生未善盡監護之責，有違規定，仍無解
    於被告過失之咎，被害人受前揭之傷，與被告之過失駕車肇事行為間，確具有相
    當因果關係。本件事證已臻明確，被告之過失傷害犯行，洵堪認定。
四、查被告甲○○因過失致被害人受傷，核其所為，係犯刑法第二百八十四條第一項
    前段之過失傷害罪。而被告係開車上班，已據其陳述在卷。只不過以肇事小客車
    為交通工具而已，一如一般騎機車上班然。並非以駕駛小客車為業，其疏未注意
    交通安全而致肇事，要與其所從事之業務無關。只能論以普通過失。又被告於犯
    罪後有偵查權之機關及個人發覺前向承辦本件前來處理之台南縣警察局新營分局
    三民路派出所警員周良威自首而接受法院裁判，有道路交通事故調查報告表之記
    載可憑，應依法減輕其刑。原審以被告罪證明確，因予適用刑法第二百八十四條
    第一項前段，第六十二條前段、第四十一條第一項前段，罰金罰鍰提高標準條例
    第一條前段，第二條之規定，並審酌被告品行、過失之責任、告訴人所受之傷害
    ，及被告在肇事後表示願賠償告訴人，因告訴人請求賠償數額新台幣（以下同）
    一百二十萬元與與被告所願理賠之數額二、三十萬元差距過大，以致雙方未能達
    成民事上之和解及其他一切情狀，量處有期徒刑參月，並諭知易科罰金之折算標
    準，本院經核原審認事用法俱無不合，量刑亦稱妥適，檢察官依告訴人之聲請提
    起上訴，認被告係業務過失且認原判決量刑過輕，而指摘原判決不當，為無理由
    ，應予駁回。
據上論結，應依刑事訴訟法第三百六十八條，判決如主文。
本案經檢察官劉榮堂到庭執行職務。
中    華    民    國      九十      年      六      月        六        日
                                  臺灣高等法院臺南分院刑事第三庭
                                      審判長法官  黃    崑    宗
                                            法官  楊    省    三
                                            法官  莊    俊    華
右正本證明與原本無異。
不得上訴。
                                      法院書記官  易    慧    玲
中    華    民    國      九十      年      六      月        八        日
附錄本判決論罪科刑法條：
中華民國刑法第二百八十四條
 (過失傷害罪)
因過失傷害人者，處六月以下有期徒刑、拘役或五百元以下罰金，致重傷
者，處一年以下有期徒刑、拘役或五百元以下罰金。
從事業務之人，因業務上之過失傷害人者，處一年以下有期徒刑、拘役或
一千元以下罰金，致重傷者，處三年以下有期徒刑、拘役或二千元以下罰
金。


司法院資訊處製作；財團法人民間司法改革基金會備份。
